臺灣桃園地方法院刑事判決
110年度審易字第1606號
公  訴  人  臺灣桃園地方檢察署檢察官 
被      告  鄭兆宏


上列被告因違反毒品危害防制條例案件，經臺灣士林地方檢察署
檢察官提起公訴（110年度偵字第6413號），嗣經臺灣士林地方
法院判決管轄錯誤移送本院審理（110年度審易字第1047號），
本院判決如下：
    主  文
鄭兆宏持有第二級毒品，處拘役伍拾日，如易科罰金，以新臺幣
壹仟元折算壹日。
扣案如附表所示之物，均沒收銷燬之。
    事  實
一、鄭兆宏明知第二級毒品甲基安非他命為毒品危害防制條例第
    2條第2款所列管之第二級毒品，未經許可，不得擅自持有，
    竟基於持有第二級毒品之犯意，於民國109年12月23日21時2
    7分許前某時，在不詳地點，以不詳方式，取得摻有第二級
    毒品甲基安非他命成分之藥錠1顆而持有之。嗣於109年12月
    23日21時27分許，經其自願同意受搜索，為警在臺北市中山
    區民權西路70巷巷口查獲，並扣得摻有第二級毒品甲基安非
    他命成分之藥錠1顆（經警員切成碎片及粉末初驗，復將上
    述白色粉末裝成1袋後送鑑驗，實稱毛重0.4690公克，淨重0
    .1670公克，取樣0.0518公克，驗餘淨重0.1152公克），始
    查悉上情。
二、案經臺北市政府警察局大同分局報告臺灣士林地方檢察署檢
    察官偵查起訴。
    理  由
壹、證據能力部分：
    本件以下認定事實所引用之非供述證據，檢察官、被告鄭兆
    宏均未主張排除該等證據之證據能力，且迄於本院言詞辯論
    終結前均未表示異議，本院審酌前開物證、書證並無證據證
    明係公務員違反法定程序所取得。復與本件犯行具有關聯性
    ，「書證部分」復無刑事訴訟法第159 條之4 之顯不可信與
    不得作為證據之情形，故本件認定事實所引用之上開證據，
    均認具有證據能力。
貳、實體事項：
一、訊據被告鄭兆宏固坦承警員所查扣含有第二級毒品甲基安非
    他命的藥錠1顆，係其所有等事實。惟矢口否認涉有持有第
    二級毒品甲基安非他命之犯行，辯稱：我不知藥錠的成分，
    肯定是就醫時由醫院所開立，我沒有在用毒品這種東西等語
    。惟查：
  ㈠警員游家仁、鍾育彰於109 年12 月23日 21時27分許，執行
    巡邏勤務，看到被告快速從右側穿越馬路到騎機車旁，認其
    形跡可疑上前盤查。嗣經被告同意看其機車置物廂有1包白
    色分裝袋、1顆藥錠，看起來疑似為毒品，就向被告表示有
    需要檢驗，並將其帶回派出所，復初驗藥錠，結果為K他命
    。但後來送驗是呈甲基安非他命等情，業據證人游家仁、鍾
    育彰證述屬實（參臺灣士林地方檢察署110年度偵字第6413
    號卷第91至93頁，本院審易字卷第110至112頁），業據被告
    鄭兆宏迭於警詢、偵查及本院審理時坦白承認。且有臺北市
    政府警察局大同分局刑案呈報單、臺北市政府警察局大同分
    局寧夏路派出所偵辦鄭兆宏涉嫌毒品危害防制條例值勤報告
    、毒品檢驗、磅秤毒品照片、毒品初步鑑驗報告書、勘查採
    證同意書、照片、車輛詳細資料報表、自願受搜索同意書、
    臺北市政府警察局大同分局搜索扣押筆錄、扣押物品目錄表
    、扣押物品清單、交通部民用航空局航空醫務中心毒品鑑定
    書在卷可佐（參臺灣士林地方檢察署110年度偵字第6413號
    卷第23至25頁、第47至51頁、第55至59頁、第67至71頁）。
    由此足見，上述事實堪以認定。
  ㈡被告自108年3月27日起至109年12月23日止，曾至漢華中醫、
    李眼科診所、林煥洲復健科、龜山博濟、鄭吉發皮膚、大魏
    診所、全家牙醫診所、黃博駿耳鼻科等醫療診所就診，有衛
    生福利部中央健康保險署110年4月21日健保醫字第11000548
    53號函及附件可稽。又經函詢前述醫療診所，是否曾開含有
    甲基安非他命之藥品，經上述醫療診所回覆，均稱未開立任
    何含有第二級毒品甲基安非他命之藥品等情，有鄭吉發皮膚
    科回覆資料、大魏診所回覆資料、黃博駿耳鼻喉科診所回覆
    資料、龜山博濟診所門診病歷卡、林煥洲復健科診所函覆資
    料、漢華中醫診所函覆資料附卷可憑（參臺灣士林地方檢察
    署110年度偵字第6413號卷第83至87頁、第107頁、第111頁
    、第113頁、第125頁、第127頁）。另被告辯稱曾於107年6
    月份，因發燒嚴重，至台中市西屯區之吳文豹診所就診，醫
    師有開立藥丸予其服用等語。嗣經本院函詢吳文豹診所，該
    診所提出被告之診療紀錄、藥品明細、收據及藥品清單供本
    院查考（參本院審易字卷第61至65頁）。本院旋即將前述資
    料，函詢法務部法醫研究所，上述物品是否含有甲基安非他
    命成分，法務部法醫研所則以111年4月25日法醫毒字第1110
    0021570號函（參本院審易字卷第71頁），回覆本院「二、
    安非他命及甲基安非他命係國內禁止醫療使用之第二級毒品
    ，故經衛生福利部核可上市之藥品均不含安非他命及甲基安
    非他命，合先敘明。三、經查吳文豹耳鼻喉科診所開立之診
    療紀錄及藥物仿單影本，並未發現含甲基安非他命之藥錠」
    等情。
  ㈢綜上，被告前述辯解，顯為臨訟卸責之詞，不能採信。此外
    ，復有㈠所示之證據在卷可佐。由此可證，被告持有第二級
    毒品甲基安非他命之犯行，堪以認定。
二、論罪科刑：
  ㈠核被告所為，係犯毒品危害防制條例第11條第2 項之持有第
    二級毒品罪。
  ㈡爰審酌被告違反國家杜絕毒品犯罪之禁令而非法持有毒品，
    實屬不該。惟念其持有之數量甚微、持有之時間不長，及其
    犯後否認犯行，難認態度良好。兼衡其犯罪之動機、目的、
    手段、有偽造文書之前科素行（參臺灣高等法院被告前案紀
    錄表）等一切情狀，量處如主文所示之刑，並諭知易科罰金
    之折算標準。
三、沒收部分：
　　扣案含第二級毒品甲基安非他命成分之白色粉末1袋（如附
    表所示），不問屬於被告與否，應依毒品危害防制條例第18
    條第1 項前段規定，宣告沒收銷燬之。
四、據上論斷，應依刑事訴訟法第299 條第1 項前段，毒品危害
    防制條例第11條第2 項、第18條第1 項前段，刑法第11條、
    第41條第1 項前段，判決如主文。
本案經檢察官劉仲慧到庭執行職務。
中    華    民    國    111    年    9     月    7    日
                  刑事審查庭   法  官  呂曾達
以上正本證明與原本無異。
如不服本判決應於收受判決後20日內向本院提出上訴書狀，並應
敘述具體理由。其未敘述上訴理由者，應於上訴期間屆滿後20日
內向本院補提理由書(均須按他造當事人之人數附繕本)「切勿逕
送上級法院」。 
　　　　　　　　　　　　　　　書記官　楊淨雲
中　　華　　民　　國　　111 　年　　9 　　月　　8 　　日
附錄論罪科刑法條：
毒品危害防制條例第11條第2 項。
持有第二級毒品者，處2年以下有期徒刑、拘役或新臺幣20萬元
以下罰金。
附表：
扣案含第二級毒品甲基安非他命成分之白色粉末壹袋（實稱毛重
0.4690公克，淨重0.1670公克，取樣0.0518公克，驗餘淨重0.11
52公克）【見臺灣士林地方檢察署110年度偵字第6413號卷第71
頁之交通部民用航空局航空醫務中心毒品鑑定書】。